# 求花卉种植企业的会计处理流程

提问人：五老峰 时间：2012-12-29 21:21:47
陈老师，能否麻烦再帮助上面的问题呢？谢谢！

回答人：chenyiwei
抱歉，这属于特殊行业，我没有该行业的实务经验。请有这方面实务经验的网友协助，谢谢！